# 光伏产业项目公司的收入是否重复确认的问题

提问人：zy8111 时间：2015-07-05 18:08:15
某光伏企业成立了一个项目公司，项目公司将光伏电站的建造业务发包给母公司，母公司又将此业务发包给另一承建方，该承建方向母公司采购大量上游产品，请教，母公司能确认子公司发包建造收入吗？该项目母公司可以向承建方确认采购产品的销售收入吗？是不是同一项业务确认了二次收入呀，该如何处理呢？跪求指教！！

回答人：chenyiwei
关键看这里所列的各步骤是否构成“一揽子交易”，例如承建方向母公司采购的上游产品是否指定专门用于该项目、销售价格和建造合同价格是否存在联动关系、母公司是否为该承建商的常规供应商等。但在实际操作中，为了避免虚增收入的嫌疑，多数情况下都是进行抵销处理的。